【裁判字號】    97,裁,185
【裁判日期】    970110
【裁判案由】    營業稅
【裁判全文】
最  高  行  政  法  院  裁  定
                                     97年度裁字第00185號
上  訴  人  台大加油站股份有限公司
代  表  人  甲○○
被 上訴 人  財政部臺灣省南區國稅局
代  表  人  邱政茂
上列當事人間營業稅事件，上訴人對於中華民國96年4月24日高
雄高等行政法院95年度訴字第1137號判決，提起上訴，本院裁定
如下：
    主  文
上訴駁回。
上訴審訴訟費用由上訴人負擔。
    理  由
一、按對於高等行政法院判決之上訴，非以其違背法令為理由，
    不得為之，行政訴訟法第242條定有明文。依同法第243條第
    1項規定，判決不適用法規或適用不當者，為違背法令；而
    判決有同條第2項所列各款情形之一者，為當然違背法令。
    是當事人對於高等行政法院判決上訴，如依行政訴訟法第24
    3條第1項規定，以高等行政法院判決有不適用法規或適用不
    當為理由時，其上訴狀或理由書應有具體之指摘，並揭示該
    法規之條項或其內容；若係成文法以外之法則，應揭示該法
    則之旨趣；倘為司法院解釋或本院之判例，則應揭示該判解
    之字號或其內容。如以行政訴訟法第243條第2項所列各款情
    形為理由時，其上訴狀或理由書，應揭示合於該條項各款之
    事實。上訴狀或理由書如未依此項方法表明者，即難認為已
    對高等行政法院判決之違背法令有具體之指摘，其上訴自難
    認為合法。
二、本件上訴人於民國91年2月至4月間銷售改制前菸酒公賣局生
    產之寶特瓶裝米酒，數量合計4,300箱，銷售額合計新台幣
    （下同）512萬5,000元，因其中超出專賣價格之銷售額合計
    281萬6,952元，未依規定開立統一發票並申報銷售額繳納營
    業稅，致逃漏營業稅14萬0,848元；又進貨金額合計216萬7,
    200元未依規定取得憑證，違反加值型及非加值型營業稅法
    第32條第1項、第35條第1項及稅捐稽徵機關管理營利事業會
    計帳簿憑證辦法第21條第1項前段規定，經內政部警政署刑
    事警察局查獲，通報被上訴人審理違章成立，就漏報銷售額
    部分，除追繳稅款，並依稅捐稽徵法第44條及營業稅法第51
    條第3款規定採擇一從重處罰，按所漏稅額處3倍罰鍰42萬2,
    500元（計至百元止）；另就未依規定取得進貨憑證部分，
    依稅捐稽徵法第44條規定，按經查明認定之進貨金額216萬7
    ,200元處百分之五罰鍰10萬8,360元，罰鍰合計53萬0,860元
    。上訴人不服，循序提起本件行政訴訟。上訴人對於高等行
    政法院判決上訴，雖以該判決違背法令為由，惟核其上訴理
    由狀所載內容，係就原審取捨證據、認定事實之職權行使，
    指摘其為不當，或就原審所為論斷，泛言其論斷矛盾，而非
    具體說明其有何不適用法規或適用法規不當之情形，並揭示
    該法規之條項或其內容，及合於行政訴訟法第243條第2項所
    列各款之事實，難認對該判決之如何違背法令已有具體之指
    摘。至上訴人另以他案之原審法院95年度訴字第906號判決
    為據，主張原判決認定事實違背證據法則、論理法則云云。
    惟上開判決尚非現行有效之判例，本院或各級法院並不受其
    拘束；且上訴人於原審並未提出上開判決，上訴意旨以原審
    所未主張之新事實、新證據作為上訴理由，依首揭說明，應
    認其上訴為不合法。併此敘明。
三、據上論結，本件上訴為不合法，依行政訴訟法第249條第1項
    前段、第104條、民事訴訟法第95條、第78條，裁定如主文
    。
中    華    民    國    97    年    1     月    10    日
                    最高行政法院第二庭
                        審判長法官  高  啟  燦
                              法官  林  茂  權
                              法官  黃  合  文
                              法官  廖  宏  明
                              法官  楊  惠  欽
以  上  正  本  證  明  與  原  本  無  異
中    華    民    國    97    年    1     月    11    日
                              書記官  彭  秀  玲


司法院資訊處製作；財團法人民間司法改革基金會備份。
